【裁判字號】    98,簡上,1153
【裁判日期】    981207
【裁判案由】    傷害
【裁判全文】
臺灣板橋地方法院刑事判決            98年度簡上字第1153號
上  訴  人
即  被  告  乙○○
上列上訴人即被告因家暴傷害案件，不服本院98年度簡字第6293
號中華民國98年8 月12日第一審判決（聲請簡易判決處刑案號：
98年度偵字第15113 號），提起上訴，本院管轄之第二審合議庭
判決如下：
    主      文
上訴駁回。
    事實及理由
一、本案經本院審理結果，認原審以被告乙○○所為，係犯刑法
    第277 條第1 項傷害罪，所犯三次傷害罪，各處拘役30日，
    如易科罰金，均以新臺幣1000元折算1 日，應執行拘役80日
    ，如易科罰金，以新臺幣1000元折算1 日，認事用法均無違
    誤，量刑亦屬妥適，應予維持。惟關於被告之前科紀錄，被
    告前因違反稅捐稽徵法等案件，經本院以96年度訴字第3860
    號判決，其中違反商業會計法部分判處有期徒刑6 月，減為
    有期徒刑3 月，違反稅捐稽徵法部分判處有期徒刑6 月，減
    為有期徒刑3 月，應執行有期徒刑6 月，如易科罰金，以銀
    元300 元折算1 日確定，於民國97年12月26日執行完畢，應
    予補正。另補充：證人即告訴人甲○○於偵查中具結向檢察
    官所為陳述，於本案並無顯不可信之情況，依刑事訴訟法第
    159 條之1 第2 項規定，應認有證據能力。餘均引用如附件
    第一審刑事簡易判決書記載之事實、證據及理由。
二、上訴人即被告上訴意旨略以：告訴人所受傷勢為其自致，非
    伊所為云云。經查，被告於檢察官訊問時坦承：「……（98
    年4 月22日）因為告訴人一直在電話中激我，我回家後，受
    不了告訴人的話語，我才動手，我才摸一下而已，（提示告
    訴人傷單）我承認犯傷害罪。」等語（見臺灣板橋地方法院
    檢察署98年度偵字第15113 號偵查卷宗第37頁) ，於本院審
    理時亦供稱：「第二次（即98年4 月22日）我有不小心打到
    她，第三次（98年5 月17日）我們在爭吵時有拉扯。」（見
    本院98年10月15日準備程序筆錄）、「97年12月28日那次…
    …當時我們有抓來抓去，我確實有抓她的雙手，因此造成她
    紅腫……98年4 月22日那次……她說要延長居留證……等到
    延長居留辦好，就一直講話激我，兩人就開始拉扯，我才因
    此打她一下，可能是打到她脖子的地方……」（見本院98
    年11月23日審判筆錄）等語。證人甲○○於檢察官訊問時則
    具結證稱：「（97年12月27日）我等被告出獄回到家……回
    家後我們吵架……28日晚上被告在家動手，用拳頭打我的腳
    ，捏我的手，後來我29日去看醫生，被告是28日晚上7 點在
    家中房間打我的。」、「……（98年4 月22日）中午11點左
    右被告回家……被告回家進房間，被告先和我吵架，被告抓
    我的頭髮按在床邊，打我的左耳。」、「……98年5 月17日
    下午我發現我的東西被被告翻動……我9 點多到被告公司，
    地址在三重市○○街70號，被告東西有還我，被告要我回家
    ，我不要，我怕被打，我手抓住車門，被告就用拳頭打我的
    嘴，我右前臂是被告把我丟到車上造成的……」等語（見前
    揭偵查卷宗第37、38頁），於本院審理時仍具結為相同之陳
    述（見本院98年11月23日審判筆錄）。此外，復有宏仁醫院
    驗傷診斷書、全民醫院診斷證明書、臺北縣立醫院受理家庭
    暴力事件驗傷診斷書各1 件附卷可資佐證，俱徵被告前開不
    利於己之自白與事實相符。綜上，被告之傷害行為及其行為
    與告訴人受傷結果間之因果關係，均至為灼然。被告猶執陳
    詞，否認犯行，提起上訴，求予撤銷改判，為無理由，應予
    駁回。
據上論斷，應依刑事訴訟法第455 條之1 第1 項、第3 項、第
368 條、第373 條，判決如主文。
本案經檢察官鄭淑壬到庭執行職務。
中    華    民    國    98    年    12    月    7     日
                  刑事第二十庭  審判長法  官  邱景芬
                                      法  官  吳佳穎
                                      法  官  廖怡貞
以上正本證明與原本無異。
不得上訴。
                                      書記官  林惠齡
中    華    民    國    98    年    12    月    8     日


司法院資訊處製作；財團法人民間司法改革基金會備份。
